臺灣高等法院刑事判決　　　　　　　　99年度上訴字第4164號
上　訴　人
即　被　告　吳劭文
選任辯護人　曾昭牟律師
上列上訴人因毒品危害防制條例等案件，不服臺灣臺北地方法院
98 年度訴字第2189號，中華民國99年11月15日第一審判決（起
訴案號：臺灣臺北地方法院檢察署98年度偵字第25166號），提
起上訴，本院判決如下：
    主  文
原判決關於附表編號一至十部分暨執行刑均撤銷。
吳劭文犯如附表編號一至十「罪名」欄所示之罪，各處如附表編
號一至十「宣告刑」欄所示之刑。應執行有期徒刑拾貳年肆月。
未扣案之犯罪所得新臺幣貳萬捌仟肆佰元沒收，如全部或一部不
能沒收時，以其財產抵償之，未扣案之犯罪所得中古電腦壹台及
供犯罪所用之吸食器暨打火機各壹個均沒收，如全部或一部不能
沒收時，追徵其價額，或以其財產抵償之。
    事  實
一、吳劭文前於民國89年間因轉讓第二級毒品案件，經臺灣臺北
    地方法院以89年度訴字第792號判處有期徒刑8月，緩刑 4年
    確定（不構成累犯），猶不知悔改，明知安非他命、甲基安
    非他命及N,N-二甲基安非他命均屬毒品危害防制條例所列管
    之第二級毒品，又甲基安非他命同時亦屬於藥事法所稱之禁
    藥，均不得非法販賣、轉讓、持有及引誘他人施用，竟分別
    於下述時、地，分別為下列販賣第二級毒品、引誘他人施用
    第二級毒品及明知為禁藥而轉讓之行為：
(一)吳劭文基於意圖營利而販賣第二級毒品之犯意，於98年 6月
    間某日，以其不知情之女友林婉琪所有、平日由其使用之00
    00000000號行動電話門號，與持用0000000000號行動電話門
    號之魏士凱聯繫交易毒品之事，隨即駕車前往約定地點即魏
    士凱位於臺北縣新店市○○路 ○段105巷4弄26號住處附近，
    以新臺幣（下同）1萬元之價格，販賣重量約8公克之甲基安
    非他命與魏士凱。復另基於意圖營利而販賣第二級毒品之犯
    意，於同年7月間（起訴書誤載為7月底）某日晚間某時，以
    其所持用之上開行動電話門號，撥打魏士凱之行動電話門號
    ，向魏士凱兜售毒品，經魏士凱表示購買意願，吳劭文即備
    妥欲交易之毒品，並於翌日凌晨1、2時許，再以上開行動電
    話門號連絡魏士凱，相約見面，旋駕車前往約定地點即魏士
    凱住處附近之臺北縣新店市○○街某網咖店外，以 1萬元之
    價格，販賣重量約 8公克、含有安非他命、甲基安非他命及
    N,N-二甲基安非他命成分之第二級毒品（起訴書誤載為安非
    他命）與魏士凱。
    嗣為警循線於同年8月6日上午11時許，前往上址魏士凱住處
    執行搜索，扣得該次魏士凱購入後加以分裝並施用剩餘之含
    有安非他命、甲基安非他命及N,N-二甲基安非他命成分之第
    二級毒品2包（總毛重7.84公克，總淨重7.0 4公克，驗餘總
    淨重7.02公克；起訴書誤載為安非他命 1包）及吸食器、吸
    管、玻璃球、分裝袋等物，始悉上情。
(二)吳劭文另基於引誘他人施用第二級毒品甲基安非他命及轉讓
    禁藥甲基安非他命之犯意，於同年 7月初某日，攜帶其所有
    之禁藥甲基安非他命、吸食器及打火機，前往張玉龍開設在
    臺北縣新店市○○路22號之汽車美容店，在該店後方之房間
    內，以將甲基安非他命置入吸食器內、利用打火機點燃燻烤
    、再將所產生之煙霧吸入體內之施用甲基安非他命方式，吸
    引張玉龍見狀上前詢問吳劭文在做何事，吳劭文旋以張玉龍
    工作忙累為由，誘使張玉龍施用其所提供之第二級毒品甲基
    安非他命，張玉龍因而萌生吸食之意，隨即在該房間內利用
    上開器具並以其方才所見吳劭文吸毒之方式，施用吳劭文無
    償轉讓之禁藥亦為第二級毒品甲基安非他命。用畢，吳劭文
    旋另基於意圖營利而販賣第二級毒品之犯意，於同日將重量
    不詳（尚不足1公克）之甲基安非他命1小包置於桌上，隨即
    離去，再於翌日晚間某時，前往張玉龍店內，向張玉龍收取
     1千元，而以此方式，將該包甲基安非他命販賣予張玉龍施
    用。其後復分別基於意圖營利而販賣第二級毒品之犯意，陸
    續於同年10月3日下午2、3時許、同年月12日晚間8時43分許
    、同年月14日晚間 9時38分許，以其所持用之上開行動電話
    門號，接聽持用0000000000號行動電話門號之張玉龍來電洽
    購甲基安非他命，談妥交易數量或價格後，旋即前往上址張
    玉龍店內，先後以1千元、2千元、2千4百元之價格，分別販
    賣附表編號五、六、七所示數量之甲基安非他命與張玉龍共
    3次。另又於同年10月底某日，在上址張玉龍店內，以2千元
    之價格，販賣重量不詳（尚不足 1公克）之甲基安非他命（
    起訴書誤載為安非他命）與張玉龍1次。
    嗣為警循線於同年11月 4日中午12時10分許，前往上址張玉
    龍店內執行搜索，查獲該次張玉龍購得後施用剩餘之甲基安
    非他命（淨重0.334 公克，驗餘淨重0.3338公克）及玻璃球
    、吸管、打火機等物，始悉上情。
(三)吳劭文復基於意圖營利而販賣第二級毒品甲基安非他命之犯
    意，於同年10月10日晚間 6時25分許，以其所持用之上開行
    動電話門號，接聽使用（02）00000000號（起訴書誤載為00
    000000號）市內電話之高子翔來電，隨即前往高子翔位於臺
    北縣新店市○○街13號 4樓（起訴書誤載為臺北縣新店市○
    ○路57巷9弄1號2樓）住處，交付重量不詳（淨重未達1公克
    ）之第二級毒品甲基安非他命 1包與高子翔，並收取高子翔
    所有之中古電腦 1台作為對價，而以此方式，販賣該包甲基
    安非他命與高子翔。
(四)吳劭文另基於轉讓禁藥甲基安非他命之犯意，於同年 9月間
    某日，在詹志翔位於臺北縣新店市○○路162號1樓住處，將
    重量不詳（均尚未達 1公克）之禁藥甲基安非他命，無償轉
    讓與詹志翔施用 1次（吳劭文未就附表編號十一部分提起上
    訴，該次轉讓第二級毒品部分已判決確定）。
二、經警循線對吳劭文所持用之上開行動電話門號實施通訊監察
    ，並於同年10月28日上午10時許，前往吳劭文位於臺北縣三
    峽鎮○○路 260號18樓之10住處執行搜索，起獲與本案犯罪
    無關吳劭文所有供其施用之第二級毒品甲基安非他命 1包（
    毛重0.575公克，淨重0.375公克，驗餘淨重0.3748公克）、
    分裝管 1支、分裝袋1包、打火機1個、吸食器1個、帳冊2張
    及行動電話5支等物。
三、案經臺北市政府警察局報請臺灣臺北地方法院檢察署檢察官
    偵查起訴。
    理  由
甲、程序方面：
壹、本件被告僅就原判決附表編號一至十部分提起上訴，未就原
    判決附表編號十一轉讓第二級毒品部分提起上訴，有被告所
    提之刑事上訴理由狀之記載，並經被告與辯護人分別於 100
    年1月5日本院準備程序中陳明在卷（見本院卷第62頁反面）
    ，是本件上訴範圍不包括已判決確定之轉讓第二級毒品罪（
    即原判決附表編號十一）部分，先予敘明。
貳、證據能力方面：
（一）按「被告以外之人於審判外之言詞或書面陳述，除法律有
      規定者外，不得作為證據。」刑事訴訟法第一百五十九條
      第一項定有明文。證人高子翔、張玉龍、魏士凱、詹志翔
      於警詢時之供述，為被告以外之人於審判外之陳述，而被
      告之選任辯護人已當庭主張該證人於警詢之筆錄無證據能
      力（見本院卷第63頁反面），惟本院經審酌該證人高子翔
      、張玉龍、魏士凱、詹志翔等 4人均已於原審審理中各居
      於證人地位，接受被告與檢、辯雙方進行交互詰問，且該
      證人高子翔、張玉龍、魏士凱、詹志翔於警詢之陳述於與
      渠等於原審審理中之證詞，大致相符，故本院逕採上開證
      人高子翔、張玉龍、魏士凱、詹志翔於原審審理中之證詞
      ，合先敘明。
（二）按被告以外之人於偵查中向檢察官所為之陳述，除顯有不
      可信之情況者外，得為證據，刑事訴訟法第159條之1第2
      項定有明文，又被告以外之人於審判外之陳述，雖不符刑
      事訴訟法第159條之1至第159條之4之規定，而經當事人於
      審判程序同意作為證據，法院審酌該言詞陳述或書面陳述
      作成時之情況，認為適當者，亦得為證據，刑事訴訟法第
      159 條之5第1項定有明文。證人高子翔、張玉龍、魏士凱
      、詹志翔等人於偵查之證述，係於具結後所為之證詞，並
      無顯有不可信之情形，且上述人並均已於原審審理時居於
      證人之地位具結後接受交互詰問，且證述亦相一致，是證
      人高子翔、張玉龍、魏士凱、詹志翔等人於偵查中向檢察
      官所為之陳述，自有證據能力。況被告辯被告、選任辯護
      人及檢察官對於以下作為本案判斷依據之各項供述、非供
      述證據資料，均不爭執其證據能力，並同意引為本案之證
      據，本院審酌該等言詞供述及書面作成時之情況認為適當
      ，均無不宜作為證據之情事，依刑事訴訟法第159條之5規
      定，是均得作為證據。
乙、實體方面：
一、訊據被告固坦承有持用上開行動電話門號及於98年10月間轉
    讓毒品與詹志翔 1次（已判決確定部分）之事實，惟矢口否
    認有其餘販賣毒品、轉讓禁藥及引誘他人施用毒品等犯行，
    辯稱：伊與魏士凱之胞弟有金錢糾紛，魏士凱才打電話聯絡
    伊，要求與伊見面處理該債務問題，伊未曾販賣毒品與魏士
    凱，而魏士凱係為報復伊，才誣指伊販毒；又證人張玉龍在
    98 年7月份前早有施用第二級毒品之情形，被告何來有所謂
    勾引及誘導張玉龍之方法，使原無施用毒品意思之張玉龍因
    而施用毒品？又被告雖分別於98年10月 3日、10月12日、10
    月14日使用行動電話與張玉龍聯繫，惟被告僅在電話中與證
    人張去龍通話而已，嗣後並無前往證人張玉龍所經營之汽車
    美容店中，更無在該店內交付毒品予張玉龍，是被告之前揭
    行為至多僅屬未遂階段行為，要非販賣第二級毒品既遂。證
    人張玉龍所述，均與通訊監察譯文顯示之情狀不符。另伊亦
    曾於98年 7月中旬攜裝有安非他命之玻璃球至張玉龍店內一
    起施用，但未向張玉龍收錢；至高子翔雖曾於98年10月10日
    打電話給伊，但當時伊正忙碌中，故口頭敷衍高子翔，事後
    伊並未與高子翔見面，數日後，伊確有自高子翔處收取舊電
    腦1台，但係伊為玩網路遊戲，而以2千5百元之價格向高子
    翔購買，伊僅支付5百元，尚欠高子翔2千元；另伊僅曾於98
    年10月間交付安非他命與詹志翔1次，至於同年9月份前往詹
    志翔住處，則係因詹志翔為鎖匠，伊請詹志翔打鑰匙，並無
    交付安非他命云云。經查：
(一)關於前揭犯罪事實一之(一)部分：
  1.查魏士凱於98年 6月間某日，以其所持用之0000000000號行
    動電話門號，與持用0000000000號行動電話門號之男子聯繫
    洽購毒品後，隨即在約定地點即魏士凱位於臺北縣新店市○
    ○路○段105巷4弄26號住處附近，以 1萬元之代價，向駕車
    前來交易之該名男子購得重量約 8公克之甲基安非他命；該
    名男子復於同年 7月間某日晚間某時，以其所持用之上開行
    動電話門號，撥打魏士凱之行動電話門號，向魏士凱兜售毒
    品，經魏士凱表示購買意願，該名男子即備妥欲交易之毒品
    ，並於翌日凌晨1、2時許，再以上開行動電話門號連絡魏士
    凱，相約見面，旋即駕車至約定地點即魏士凱住處附近之臺
    北縣新店市○○街某網咖店外，以 1萬元之價格，出售重量
    約 8公克之毒品與魏士凱，而魏士凱購入後，隨即加以分裝
    並施用部分毒品，為警於同年8月6日上午11時許前往其上址
    住處執行搜索，查扣其施用剩餘之毒品 2包及吸食器、吸管
    、玻璃球、分裝袋等物之事實，迭據證人魏士凱於偵查中檢
    察官訊問時及原審審理時指證明確（見98年度毒偵字第2374
    號影卷第29至30頁、98年度偵字第 25166號卷第112至113頁
    、原審卷二第34頁反面至第38頁反面），並有扣押物品目錄
    表附卷可稽（見98年度毒偵字第2374號影卷第13頁），而魏
    士凱自承有購買上開毒品施用之事實，核與其為警查獲所採
    集之尿液經鑑定結果，呈安非他命及甲基安非他命陽性反應
    乙節相符，此有卷附臺灣尖端先進生技醫藥股份有限公司濫
    用藥物檢驗報告可憑（見98年度毒偵字第2374號影卷第38頁
    ），且上開扣案毒品 2包經鑑定結果，確含有安非他命、甲
    基安非他命及N, N -二甲基安非他命成分（總毛重7.84公克
    ，總淨重7.04公克，驗餘總淨重7.02公克），此亦有臺北市
    政府警察局鑑驗通知書在卷可證（見98年度毒偵字第2374號
    影卷第42頁），足見證人魏士凱所證向持用0000000000號行
    動電話門號之男子購買上開含有安非他命、甲基安非他命及
    N, N -二甲基安非他命成分之第二級毒品施用乙節，應屬非
    虛；至其於原審審理時雖證稱：伊係向綽號「阿文」之男子
    購毒，而該名男子並非被告，伊與被告雖係夜校同學，認識
    迄今約 3年，但被告讀不到半學期即休學，伊並無被告之行
    動電話號碼，也未與被告聯絡，這 3年來亦未見過被告云云
    （見原審卷二第34頁反面至第36頁反面），惟查其此部分證
    言，不惟與被告所辯：魏士凱曾打電話與伊聯絡，並與伊見
    過一面，處理伊與魏士凱胞弟間之債務糾紛乙節不符（見原
    審卷二第41頁正、反面），甚且證人魏士凱所述其洽購毒品
    之聯繫電話號碼0000000000號，確係被告平日使用之行動電
    話門號，此亦據被告自承不諱（見原審卷一第 124頁反面）
    ，而證人魏士凱所證該名綽號「阿文」之男子均駕駛白色休
    旅車前來與其交易毒品等情（見98年度偵字第 25166號卷第
    113 頁、原審卷二第37頁、第38頁反面），更與被告自承平
    日係以白色休旅車代步乙節相符（見原審卷二第41頁反面）
    ，參以證人魏士凱於原審審理時證稱：該名綽號「阿文」之
    男子皆係駕車前來，在車上與伊交易，並未下車，伊私底下
    亦未曾與該人見面云云（見原審卷二第37頁、第38頁反面）
    ，則其理當不知其交易毒品之對象身高如何，竟明確指證該
    名男子高約 175公分（見原審卷二第36頁），並稱：「是感
    覺吧，我感覺他跟我一樣高」、「（問：你現在感覺在庭的
    被告身高多高？）大概 175公分吧」等語（見原審卷二第38
    頁反面），顯見其於原審審理時所為其購毒對象綽號「阿文
    」之人並非被告之證言，洵屬事後迴護被告之詞，不足採信
    。綜觀上情，益徵其於偵查中檢察官訊問時乃至原審審理時
    所證述之毒品來源即持用0000000000號行動電話門號之男子
    ，確係被告無訛。
  2.被告於原審審理時雖辯稱：伊與魏士凱在畢業後即無聯絡，
    嗣因伊與魏士凱之胞弟有金錢糾紛，魏士凱才打電話聯絡伊
    ，要求與伊見面處理伊與其胞弟間之債務，魏士凱係為報復
    伊，才誣指伊販毒云云；然查其於偵查中係供稱：「（問：
    你有與魏士凱一起施用安非他命嗎？）有的。是從今年開始
    有跟他一起施用，都是魏士凱找我的時候才會一起施用，也
    差不多是兩個禮拜會一起施用一次。（問：你有用你的0000
    000000與魏士凱0000000000通聯嗎？）年初的時候有，但都
    是魏士凱跟我連絡，而魏士凱的弟弟……之前在我餐廳店內
    上班，現在已經沒有在做了」云云（見98年度偵字第 25166
    號卷第 109頁），除與其於原審審理時所為上述辯解不符外
    ，更未提及其與魏士凱之胞弟有何債務糾紛，再參以其於原
    審98年12月25日訊問時辯稱：「（問：你與高子翔等人有無
    恩怨？）我與高子翔、張玉龍沒有恩怨，至於魏士凱則還欠
    我一萬元沒還，這是他去當舖當東西，而我幫他還當舖的錢
    。」云云（見原審卷一第14頁反面），足見其所辯前後矛盾
    不一，已難採信；況魏士凱茍欲設詞攀誣被告，衡情理應於
    原審審理時明確為其向被告購毒等不利於被告之證述，以陷
    被告於罪，斷無曲意迴護被告之可能，惟其竟誆稱毒品來源
    綽號「阿文」之人並非被告云云，業如前述，益證其應無故
    意構陷、挾怨報復被告之情事，被告此部分所辯，尚難遽採
    。
(二)關於前揭犯罪事實一之(二)部分：
  1.查被告於98年 7月初某日，攜帶其所有之甲基安非他命、吸
    食器及打火機，前往張玉龍開設在臺北縣新店市○○路22號
    之汽車美容店，在該店後方之房間內，以將甲基安非他命置
    入吸食器內、利用打火機點燃燻烤、再將所產生之煙霧吸入
    體內之施用甲基安非他命方式，吸引張玉龍見狀上前詢問被
    告在做何事，被告即乘機以張玉龍工作忙累為由，誘使張玉
    龍施用甲基安非他命，張玉龍因而萌生吸食之意，隨即在該
    房間內利用上開器具並以其方才所見被告吸毒之方式，施用
    被告免費提供之甲基安非他命；用畢，被告又另將重量不詳
    （尚不足1公克）之甲基安非他命1小包置於桌上，隨即離去
    ，再於翌日晚間某時，前往張玉龍店內，向張玉龍收取該包
    甲基安非他命之價款 1千元等情，除據證人張玉龍於偵查中
    檢察官訊問時暨原審審理時證述綦詳（見98年度毒偵字第31
    91號影卷第48頁、原審卷一第 213頁）外，被告亦坦認有於
    98年 7月份至張玉龍店內共同施用毒品暨翌日再度前往張玉
    龍店內之事實（見原審卷一第 124頁反面），而張玉龍原無
    施用毒品之前例，此有卷附本院被告前案紀錄表可按（見原
    審卷一第 226頁），是被告以前述勾引及誘導之方法，使原
    無施用毒品意思之張玉龍因而施用被告無償提供之甲基安非
    他命，被告進而販賣甲基安非他命與張玉龍等情，應堪認定
    ，其於原審所辯：伊至張玉龍店內與張玉龍一起吸食之甲基
    安非他命，係由張玉龍取出，並非伊提供，翌日伊又前往張
    玉龍店內，係請張玉龍作汽車局部美容，並非販毒云云，顯
    屬避重就輕之詞，不足採信。
  2.另被告於98年10月 3日下午2、3時許，以其所持用之上開行
    動電話門號，接聽持用0000000000號行動電話門號之張玉龍
    來電，談妥交易毒品數量後，隨即前往上址張玉龍店內，販
    賣約0.5 公克之甲基安非他命與張玉龍等情，業據證人張玉
    龍於原審審理時證述屬實（見原審卷一第 215頁），核與原
    審勘驗上開被告持用之行動電話門號自98年10月3日下午2時
    19分22秒起至同日下午 3時10分52秒止與張玉龍持用之上開
    行動電話門號間之通訊監察內容略以：「張玉龍：記得帶一
    點禮物過來。」、「被告：還禮物咧，你要是不是？」、「
    被告：你要多少？」、「張玉龍：耶，一樣啊。」、「被告
    ：一嘛，對不對？」、「張玉龍：一喔？嘿啊。」、「張玉
    龍：不好意思，還是先拿一半？我怕錢不夠。」等語大致相
    符，此有原審勘驗筆錄在卷可憑（見原審卷一第 171頁正、
    反面之譯文編號六、七、八），被告亦供承張玉龍來電要求
    其「帶一點禮物過來」一語，其中所謂之「禮物」係指安非
    他命（應係甲基安非他命）無訛（見98年度偵字第 25166號
    卷第8頁反面、第108頁）；又證人張玉龍於原審審理時就此
    次購入重量約 0.5公克甲基安非他命之確實價格，固已不復
    記憶，然據其於原審審理時供稱，被告每次販賣甲基安非他
    命1公克價格約在2千元至3千5百元之間浮動（見原審卷一第
    215 頁正、反面），是依「罪證有疑，利歸被告」之原則，
    就被告販賣此部分重量約 0.5公克之甲基安非他命與張玉龍
    之價格，自應以最有利於被告之標準認定為1千元。
  3.再被告於98年10月12日晚間 8時43分許，以其所持用之上開
    行動電話門號，接聽張玉龍來電洽購重量 1公克之甲基安非
    他命，旋即前往張玉龍店內，將重量不詳（尚不足 1公克）
    之甲基安非他命售與張玉龍等情，亦據證人張玉龍於原審審
    理時證述明確（見原審卷一第 215頁反面），核與原審勘驗
    上開被告持用之行動電話門號自98年10月12日晚間 8時43分
    27秒起至同日晚間 9時38分23秒止與張玉龍間之通訊監察內
    容大致相符，此有原審勘驗筆錄在卷可憑（見原審卷一第17
    4 頁之譯文編號二一、二二）；又證人張玉龍於原審審理時
    就此次購買甲基安非他命之確實價格，固亦不復記憶，然據
    其於原審審理時證稱，被告每次販賣價格約在 2千元至3千5
    百元之間浮動（見原審卷一第 215頁反面），是依「罪證有
    疑，利歸被告」之原則，就被告此部分販賣甲基安非他命所
    得，自應以最有利於被告之標準認定為2千元。
  4.被告復於98年10月14日晚間 9時38分許，以其所持用之上開
    行動電話門號，接聽張玉龍來電，談妥交易數量及價格後，
    隨即前往張玉龍店內，以2千4百元之價格，販賣重量不詳（
    尚不足 1公克）之甲基安非他命與張玉龍等情，除據證人張
    玉龍於原審審理時證述綦詳（見原審卷一第 215頁反面）外
    ，核與原審勘驗上開被告持用之行動電話門號自98年10月14
    日晚間9時38分32秒起至同日晚間 9時40分3秒止與張玉龍間
    之通訊監察內容略以：「張玉龍：請求火力支援。」、「被
    告：火力支援，一樣嗎？」、「被告：我跟你講喔，我會貴
    一點點。」、「被告：我說我拿總共貴兩千啦。」、「被告
    ：就是對每一個都貴一百塊啊。」、「被告：我賣人家是26
    啦，啊你就是24啦。」等語相符，此亦有原審勘驗筆錄在卷
    可憑（見原審卷一第174頁正、反面之譯文編號二三）。
  5.嗣張玉龍於98年10月底某日，在上址店內，再以 2千元之代
    價，向被告購得重量不詳（尚不足 1公克）之甲基安非他命
    施用後，為警於同年11月 4日中午12時10分許，在張玉龍店
    內執行搜索，查獲其施用剩餘之毒品及玻璃球、吸管、打火
    機等物，此亦有證人張玉龍於檢察官偵查、原審審理時所為
    之證述（見98年度毒偵字第3191號影卷第47至49頁、原審卷
    一第213頁反面）暨扣押物品目錄表（見98年度毒偵字第319
    1 號影卷第17至19頁）在卷可稽，而張玉龍自承有購買上開
    毒品施用之事實，核與其為警查獲所採集之尿液經鑑定結果
    ，呈安非他命及甲基安非他命陽性反應乙節相符，此有卷附
    臺灣尖端先進生技醫藥股份有限公司濫用藥物檢驗報告可憑
    （見98年度毒偵字第3191號影卷第54頁），且扣案之毒品經
    鑑定結果，確含有甲基安非他命成分（淨重 0.334公克，驗
    餘淨重0.3338公克），此亦有交通部民用航空局航空醫務中
    心毒品鑑定書在卷可證（見98年度毒偵字第3191號影卷第52
    頁），是張玉龍於上述期間向被告購入之毒品堪認係甲基安
    非他命之事實，洵堪認定。
  6.又被告既自承與張玉龍間並無怨隙（見原審卷一第14頁反面
    ），衡情張玉龍斷無設詞構陷被告、甘犯偽證重罪之可能，
    是其證言應屬非虛，再參酌證人張志文於原審審理時所證：
    伊自張玉龍為警查獲前2、3個月開始（亦即98年8、9月間起
    ），即在張玉龍店內工作至張玉龍為警逮捕時止，而被告偶
    爾會來店內，伊曾見過張玉龍在店內施用甲基安非他命 1次
    ，該次係被告至店內找張玉龍，而被告離開後，張玉龍就在
    店內辦公室電腦桌旁用吸管及玻璃球吸食甲基安非他命，據
    伊所知張玉龍所施用之毒品係向被告購買，因伊有看見張玉
    龍拿錢給被告等語（見原審卷一第208頁至第210頁），益見
    證人張玉龍所為其向被告購買甲基安非他命施用之證述，確
    屬可採。而被告辯稱未在店內交付毒品予張玉龍，其行為至
    多屬未遂階段云云，核屬其事後避重就輕之詞，委難採信。
  7.被告雖於原審辯稱：張玉龍打電話聯絡伊，皆係邀約伊下班
    後一起吃消夜或聊天，另伊於98年 7月中旬曾攜帶裝有甲基
    安非他命之玻璃球至張玉龍店內一起施用，但伊並未向張玉
    龍收錢云云；惟查其所辯與張玉龍電話聯繫相約吃消夜或聊
    天乙節，不惟與前揭證人張玉龍證述不符，更與上開通訊監
    察內容有異，參以被告於遭羈押期間，曾親書內容略以：「
    找阿龍叫他小心的說要說是一同去請別人幫我們拿……」等
    語之字條，交付獄友蕭文宏，委由蕭文宏於遭釋放後私自夾
    帶出監，轉囑張玉龍等人為有利於被告之證述，此有卷附該
    字條足憑（見原審卷一第102、143頁），並為被告所不否認
    （見原審卷一第140至142頁、原審卷二第90頁反面），倘被
    告確僅與張玉龍電話聯繫吃消夜、聊天或單純相約共同施用
    毒品，而無販毒與張玉龍之行為，衡情豈有大費周章書寫字
    條委託獄友攜出以勾串證人張玉龍之必要？是被告此部分所
    辯，顯屬事後卸責之詞，自不足採。
(三)關於前揭犯罪事實一之(三)部分：
  1.被告於98年10月10日晚間 6時25分許，以其所持用之上開行
    動電話門號，接聽使用（02）00000000號市內電話號碼之高
    子翔來電索取甲基安非他命，隨即前往高子翔位於臺北縣新
    店市○○街13號4樓住處，交付重量不詳（尚未達1公克）之
    甲基安非他命一包與高子翔，並收取高子翔所有之中古電腦
    一台，作為交付該毒品之對價，此業據證人高子翔於偵查中
    檢察官訊問時及原審審理時證述明確（見98年度偵字第2516
    6號卷第142頁、原審卷一第217頁反面至第218頁），並與原
    審勘驗被告持用之上開行動電話門號自98年10月10日晚間 6
    時25分39秒起至同日晚間 6時26分50秒止和上開市內電話號
    碼間之通訊監察內容略以：「高子翔：給一點吃的好不好？
    」、「被告：好啦，我過去再講。」等語互核相符，此亦有
    原審勘驗筆錄在卷足參（見原審卷一第 169頁正、反面之譯
    文編號二、三），被告復不否認有於98年10月間自高子翔處
    收受中古電腦1台等情（見原審卷一第124頁反面）；而高子
    翔自承有施用毒品之習慣，亦核與其於98年12月 2日為警查
    獲所採集之尿液經鑑定結果，呈安非他命及甲基安非他命陽
    性反應乙節相符，此有卷附臺灣尖端先進生技醫藥股份有限
    公司濫用藥物檢驗報告可憑（見98年度毒偵字第3473號影卷
    第84頁），並有在其上址住處扣得之吸食器、吸管及打火機
    等物可證（見98年度毒偵字第3473號影卷第21頁之扣押物品
    目錄表），堪認證人高子翔施用之毒品應係第二級毒品甲基
    安非他命無訛。
  2.被告雖曾於原審辯稱：高子翔於98年10月10日打電話給伊之
    後，伊並未與高子翔見面，數日後，伊確有自高子翔處收取
    舊電腦1台，但係伊為玩網路遊戲，而以2,500元之價格向高
    子翔購買，伊僅支付5百元，尚欠高子翔2千元云云（見原審
    卷一第 124頁反面）；然據其嗣後辯稱，扣案帳冊上記載之
    「高」字樣，係高子翔之代稱，其右方之數字「2500」則指
    其尚積欠高子翔中古電腦之價款（見原審卷二第40頁反面）
    ，此有卷附該帳冊可稽（見原審卷二第17頁），則其就購買
    電腦欠款究為2千元抑或2,500元，前後所述不符，更遑論其
    原係書寫「 10000」之數字，嗣後始塗改為「2500」，此觀
    上開帳冊內容亦明，足見其所辯：以2千5百元之價格向高子
    翔購買中古電腦乙節，與該帳冊記載不合，從而被告前開所
    辯，是否屬實，已非無疑；加以被告於遭羈押期間，曾親書
    內容敘及：「……找阿右和高子羽出來幫作正我常常愛電話
    中說大話……」等語之字條，交付獄友蕭文宏，委由蕭文宏
    於遭釋放後私自夾帶出監，囑託高子翔等人為有利於被告之
    證述，此有該字條在卷可參（見原審卷一第102、143頁），
    並為被告所不否認（見原審卷一第140至142頁、原審卷二第
    90頁反面），倘被告於接獲上開高子翔索取毒品之電話後，
    確未依約到場為毒品之交易，中古電腦亦係其向高子翔購得
    ，與販毒無涉，衡情其應無鋌而走險以上述委託獄友夾帶字
    條之方式勾串證人高子翔之必要；況被告與高子翔間既無怨
    隙，此為被告所是認（見原審卷一第14頁反面），則高子翔
    亦應無設詞構陷被告、甘犯偽證重罪之可能，是其證稱係以
    中古電腦一台向被告換取毒品甲基安非他命施用等語，應屬
    非虛，而被告上開所辯其向高子翔收取電腦與98年10月10日
    該次販毒無關云云，顯係事後避重就輕之詞，不足採信。
(四)再查被告雖矢口否認販賣毒品，本院亦無從查悉其購入毒品
    之確實價格，加以販賣毒品係屬違法行為，非可公然為之，
    且有其獨特之販售路線及管道，復無公定價格，又毒品均可
    任意分裝增減其份量，而每次買賣之價量，亦隨時依雙方關
    係之深淺、當時之資力、需求程度及對行情之認知等因素，
    機動調整，而異其標準，非可一概而論，從而販賣之利得，
    一般除被告坦承犯行或價量俱臻明確外，委難察得實情，惟
    販賣之人從價差或量差中牟利之方式雖異，然其販賣行為在
    意圖營利則同一。然政府對毒品非法交易向來查禁森嚴，重
    罰而不寬貸，此應為智慮健全之成年人所得知悉，且安非他
    命或甲基安非他命等第二級毒品價格昂貴，取得不易，凡為
    販賣者，苟非有利可圖，應無甘冒遭查緝法辦施以重刑之風
    險而平白無故為他人取得該等毒品之理，參諸被告與魏士凱
    、張玉龍及高子翔渠等間之關係並非密切，當無可能甘冒重
    典而按購入價格轉售而不求利得之理。是舉凡其有償交易，
    除足反證其確係另基於某種非圖利本意之關係外，自難因無
    法查悉其販入價格，作為是否高價賣出之比較，諉無營利之
    意思阻卻販賣犯行之追訴。綜上，被告分別以前述價格將上
    開毒品售與魏士凱及張玉龍，並收取其自承價值2千5百元之
    中古電腦 1台，作為出售高子翔上開毒品之對價，其交付該
    等毒品與魏士凱、張玉龍及高子翔時，主觀上確有從中賺取
    買賣價差牟利之意圖，應堪認定。
(五)關於前揭犯罪事實一之(四)部分：
  1.查被告曾於98年 9月間及10月間，在詹志翔位於臺北縣新店
    市○○路162號1樓住處，各將重量不詳（均未達 1公克）之
    安非他命，無償提供詹志翔施用共 2次等情，業據證人詹志
    翔於偵查及原審審理時證述明確（見98年度偵字第 25166號
    卷第28頁、原審卷二第33至34頁），且被告除就其於98年10
    月間在詹志翔住處無償轉讓上開甲基安非他命與詹志翔施用
    之事實坦承不諱（見原審卷一第 207頁反面、原審卷二第39
    頁反面）外，亦不否認曾於98年 9月間前往詹志翔住處乙節
    （見原審卷二第34頁）；又詹志翔自承有施用毒品之習慣，
    核與其於98年10月28日為警查獲所採集之尿液經鑑定結果，
    呈安非他命及甲基安非他命陽性反應乙節相符，此亦有卷附
    臺灣尖端先進生技醫藥股份有限公司濫用藥物檢驗報告可憑
    （見98年度毒偵字第3297號影卷第 8頁），並有在其上址住
    處扣得之吸食器、吸管及玻璃球等物可證（見98年度偵字第
    25474號影卷第3至4頁之扣押物品目錄表）。
  2.被告雖辯稱：詹志翔為鎖匠，伊於98年 9月份前往詹志翔住
    處，係請詹志翔打鑰匙，並無交付毒品云云；然被告就「請
    詹志翔打鑰匙」乙節，始終未舉證以實其說，且經原審勘驗
    被告持用之上開行動電話門號與詹志翔持用之0000000000號
    行動電話門號間之通訊監察內容，足見被告與詹志翔彼此聯
    繫密切，堪稱熟絡（見原審卷一第156至168頁），渠等之間
    既無怨隙，衡情詹志翔應無設詞攀誣被告之理，是證人詹志
    翔所為被告於98年9月間亦曾無償提供甲基安非他命1次之證
    述，應非子虛，被告上開所辯，洵屬事後卸責之詞，不足採
    信。
(六)綜上所述，本件事證明確，被告販賣上開毒品與魏士凱共 2
    次、引誘張玉龍施用其所轉讓之禁藥甲基安非他命 1次、復
    販賣前揭毒品與張玉龍共 5次、另販賣甲基安非他命與高子
    翔1次暨98年9月確有轉讓禁藥甲基安非他命與詹志翔 1次等
    犯行，均堪認定，應予依法論科。
(七)至證人林建成經傳無著，又因無法提供證人年籍而無法拘提
    ，被告辯護人乃捨棄拘提證人林建成（見本院100年4月19日
    公務電話紀錄），另證人吳憶真亦經合法傳喚 4次均不到庭
    ，被告辯護人並於本院100 年3月8日陳稱：下次若證人傳喚
    未到庭將棄傳喚該二位證人（見本院100 年3月8日審理筆錄
    第 3頁），而證人林建成、吳憶真於次一審理期日即100年4
    月12日亦均未到庭，另經本院拘提證人吳憶真亦未於次審理
    期日即5 月10日到庭，均併此敘明。
二、關於論罪科刑：
(一)按甲基安非他命雖係第二級毒品，但其亦屬於藥事法所稱之
    禁藥，而明知為禁藥而轉讓者，藥事法第83條亦定有處罰明
    文。故行為人明知為禁藥即甲基安非他命而轉讓予他人者，
    其轉讓行為同時該當於毒品危害防制條例第 8條之轉讓毒品
    罪及藥事法第83條之轉讓禁藥罪，應屬法條競合，依重法優
    於輕法、後法優於前法等法理，擇一處斷。而93年 4月21日
    修正後之藥事法第83條轉讓禁藥之處罰（ 7年以下有期徒刑
    ，得併科新台幣 5百萬元以下罰金），較毒品危害防制條例
    第8條第2項轉讓第二級毒品之處罰（6月以上5年以下有期徒
    刑，得併科新台幣70萬元以下罰金）為重，是轉讓安非他命
    之第二級毒品，除轉讓達一定數量（依上訴人行為時行政院
    93年1月7日院台法字第0930080551號令訂定之「轉讓持有毒
    品加重其刑之數量標準」第 2條第1項第2款規定，轉讓第二
    級毒品達淨重10公克以上），或成年人對十八歲以上之未成
    年人為轉讓行為，分別依毒品危害防制條例第8條第6項、第
    9 條規定加重其刑至二分之一，而應依該加重規定處罰外，
    均應依藥事法第83條之規定處罰（最高法院98年度台上字第
    6962號判決參照）。又一般施用毒品之人，單日單次施用毒
    品之數量，衡情應屬甚微，復查無證據足證本案被告轉讓第
    二級毒品之數量，達於行政院依毒品危害防制條例第8條第6
    項所頒訂之「轉讓毒品加重其刑之數量標準」第2條第1項第
    2 款所定之淨重10公克以上，自應認被告並無該項應加重其
    刑至二分之一規定之適用，併此敘明。本案被告先後轉讓禁
    藥甲基安非他命予張玉龍、詹志翔，其轉讓之數量甚微，顯
    未達10公克以上之標準，依據前揭說明，核被告就無償轉讓
    禁藥甲基安非他命予張玉龍、詹志翔之所為，應均係犯藥事
    法第83條第 1項明知禁藥而轉讓罪。次按刑事訴訟程序中，
    對於被告之行為，應受裁判之範圍，乃起訴書所記載被告之
    「犯罪事實」，若起訴書犯罪事實欄內，對此項行為已予以
    記載，即為法院應予審判之範圍。至於起訴書引用之犯罪法
    條僅係公訴人主張被告觸犯何項罪名之意見，供法院審判之
    參考，法院審判時於同一基本犯罪事實之範圍內，並不受起
    訴法條之拘束，亦即法院在不妨礙起訴基本社會事實同一之
    範圍內，得自由認定事實，變更檢察官所引應適用之法條。
    公訴意旨原認被告就附表編號十所為係犯毒品危害防制條例
    第8條第2項之轉讓第二級毒品罪嫌云云，容有誤會，理由詳
    如前述，惟因兩者之基本事實同一，爰依法變更此部分起訴
    法條。
(二)查安非他命、甲基安非他命及N,N-二甲基安非他命均屬毒品
    危害防制條例所列管之第二級毒品，又甲基安非他命同時亦
    屬於藥事法第22條第1項第1款規定之禁藥，均不得非法販賣
    、轉讓、持有及引誘他人施用，核被告所為附表編號一、二
    、四、五、六、七、八、九部分，均係犯毒品危害防制條例
    第4條第2項之販賣第二級毒品罪。又被告就附表編號三所為
    ，係犯毒品危害防制條例第7條第2項之引誘他人施用第二級
    毒品及藥事法第83條第 1項之明知禁藥而轉讓罪。其引誘他
    人施用第二級毒品前、販賣前或轉讓前持有毒品之低度行為
    ，應分別為引誘他人施用毒品、販賣毒品或轉讓毒品之高度
    行為所吸收，均不另論罪。
(三)再按毒品危害防制條例第7條第2項之引誘他人施用第二級毒
    品罪，係以勾引或誘導之方法，使原無施用安非他命意思之
    人因而施用安非他命；而同條例第8條第2項之轉讓第二級毒
    品罪，則係單純將安非他命無償提供或讓與他人施用，二者
    之基本社會事實並非相同（最高法院96年度臺上字第1143號
    判決意旨參照）。本案被告以附表編號三所示之一行為，同
    時引誘張玉龍施用第二級毒品暨轉讓禁藥予張玉龍施用，而
    觸犯二構成要件不同之罪名，為想像競合犯，應依刑法第55
    條規定，應從一重之引誘他人施用第二級毒品罪論處。公訴
    意旨雖未敘及被告於98年 7月初某日在張玉龍店內，除引誘
    張玉龍施用第二級毒品外，尚有轉讓禁藥與張玉龍之犯行，
    然此部分轉讓禁藥之事實與本案起訴經論罪之引誘他人施用
    毒品部分，有想像競合犯之裁判上一罪關係，為起訴效力之
    所及，本院自得併予審究。
(四)被告所犯如附表編號一至十所示之十罪間，犯意各別，行為
    互殊，應予分論併罰。
三、撤銷原判決關於附表編號一至十部分之理由與自為判決之科
    刑理由：
(一)原判決就被告所犯附表編號一至十等罪認罪證明確，予以論
    罪科刑，固非無見，惟查：
    1.毒品危害防制條例第4條雖於98年5月20日修正公布，因依
      中央法規標準法第13條規定，應於同年 5月22日生效施行
     （參看司法院98年6月29日院台廳一字第0980014643號函）
      。而本件被告為附表編號一、二、四、五、六、七、八、
      九等此部分行為之犯罪時間，均係在98年 5月22日之後，
      自應直接適用修正後之毒品危害防制條例第 4條規定，原
      判決竟於理由欄說明該條規定應於98年11月20日始施行，
      而為新舊法比較後，認應適用舊法論處，此部分論述，尚
      有違誤。
    2.被告所犯附表編號三、十就無償轉讓未逾十公克甲基安非
      命予張玉龍、詹志翔之所為，依前揭說明，均應適用藥事
      法第83條第 1項論處，已如前述，原判決竟各認係犯毒品
      危害防制條例第8條第2項之轉讓第二級毒品罪，均有未洽
      。
    被告否認上述犯罪提起上訴，雖不足取，然原判決既有上揭
    可議之處，自應由本院將原判決關於被告所犯附表編號一至
    十部分暨執行刑均予撤銷，並就撤銷部分另自為判決。
(二)爰審酌被告有事實欄所示之轉讓毒品等前科，素行不良，正
    值青壯盛年，不思正途，竟引誘他人施用其轉讓之第二級毒
    品 1次、又多次販賣第二級毒品之對象有魏士凱、張玉龍、
    高子翔3人，販賣次數共8次、販賣數量，及轉讓禁藥供他人
    施用之數量、次數，危害他人身心健康及社會秩序，兼衡其
    各次犯罪之手段、目的、犯罪所得多寡，暨犯後否認犯罪，
    非但不思悔悟，更於羈押期間委請獄友傳遞字條試圖影響證
    人之證言，犯後態度不良等一切情狀，分別量處如附表編號
    一至十宣告刑欄所示之刑。
四、關於沒收方面：
  1.按犯毒品危害防制條例第4條至第9條、第12條、第13條或第
    14條第1項、第2項之罪者，其供犯罪所用或因犯罪所得之財
    物均沒收之，如全部或一部不能沒收時，追徵其價額或以其
    財產抵償之，該條例第19條第 1項定有明文。倘犯罪所得之
    財物為新臺幣時，因其本身即為我國現行貨幣價值之表示，
    固不發生追徵其價額之問題；惟其犯罪所用或犯罪所得若為
    新臺幣以外之財物，而全部或一部不能沒收時，則應追徵其
    價額，使其繳納與原物相當之價額，或以其財產抵償之，方
    能達到沒收之目的（最高法院96年度臺上字第1828號判決意
    旨參照）。附表編號一、二、四、五、六、七、八所示之販
    賣所得，屬被告所有、因各次販賣毒品所得之財物，雖未扣
    案，仍均應依毒品危害防制條例第19條第 1項規定宣告沒收
    ，如全部或一部不能沒收時，以其財產抵償之；附表編號九
    所示之中古電腦一台，屬被告所有、因該次販賣毒品所得之
    財物，附表編號三所示之吸食器及打火機各一個，則屬被告
    所有、供其引誘張玉龍施用毒品所用之物，雖均未扣案，亦
    應依同項規定宣告沒收，如全部或一部不能沒收時，追徵其
    價額，或以其財產抵償之。
  2.末按依毒品危害防制條例第19條第 1項前段規定宣告沒收者
    ，以屬於被告所有供犯罪所用或因犯罪所得之物為限（最高
    法院97年度臺上字第6350號判決意旨參照）。0000000000號
    行動電話門號，雖係供被告犯罪所用之物，惟既屬被告之女
    友林婉琪所有，而非被告所有，自無從宣告沒收。至扣案之
    甲基安非他命，雖屬被告所有，然係供被告自己施用，吸食
    器、分裝管、打火機、分裝袋及湯匙，雖亦屬被告所有，惟
    係供其施用第二級毒品所用之物，業據被告自承在卷，且被
    告為警查獲所採集之尿液經鑑定結果，確呈安非他命及甲基
    安非他命陽性反應，嗣並經檢察官聲請臺灣臺北地方法院裁
    定送觀察、勒戒及強制戒治，此亦有卷附臺灣尖端先進生技
    醫藥股份有限公司濫用藥物檢驗報告及本院被告前案紀錄表
    可憑（見98年度偵字第25166號卷第153頁），是既無證據足
    證該等物品與本案犯罪有關，自不得宣告沒收或沒收銷燬，
    應由檢察官另為適法之處理；至其餘扣案物，或非被告所有
    ，或查無證據足認與本案犯罪有關，自亦無從宣告沒收，併
    此敘明。
五、定應執行刑部分：
    被告所犯如附表編號一至十所示之各罪間，犯意各別，行為
    互殊，應予分論併罰，已如前述，應依刑法第51條第 5款規
    定應其應執行刑如主文第二項所示之刑。
據上論斷，應依刑事訴訟法第369條第1項前段、第364條、第299
條第1項前段、300條，毒品危害防制條例第4條第2項、第7條第2
項、第19條第1項，藥事法第83條第1項，刑法第11條、第55條、
第51條第5款，判決如主文。
本案經檢察官王壬貴到庭執行職務。
中    華    民    國   100    年    5     月    24    日
                  刑事第七庭  審判長法  官  陳憲裕
                                    法  官  楊智勝
                                    法  官  游紅桃
以上正本證明與原本無異。
如不服本判決，應於收受送達後10日內向本院提出上訴書狀，其
未敘述上訴之理由者並得於提起上訴後10日內向本院補提理由書
（均須按他造當事人之人數附繕本）「切勿逕送上級法院」。
                                    書記官  戴伯勳
中    華    民    國   100    年    5     月    25    日
附表：
┌──┬─────────┬───────┬─────────┬─────┐
│編號│     犯罪行為     │  所犯法條    │      宣告刑      │   備註   │
│    │                  │  罪    名    │                  │          │
├──┼─────────┼───────┼─────────┼─────┤
│ 一 │吳劭文於98年 6月間│毒品危害防制條│吳劭文販賣第二級毒│          │
│    │某日，在上址魏士凱│例第4條第2項之│品，處有期徒刑柒年│          │
│    │住處附近，以 1萬元│販賣第二級毒品│捌月，未扣案之犯罪│          │
│    │之價格，販賣重量約│罪            │所得新臺幣壹萬元沒│          │
│    │8 公克之甲基安非他│              │收，如全部或一部不│          │
│    │命與魏士凱        │              │能沒收時，以其財產│          │
│    │                  │              │抵償之。          │          │
├──┼─────────┼───────┼─────────┼─────┤
│ 二 │吳劭文於98年 7月間│毒品危害防制條│吳劭文販賣第二級毒│          │
│    │某日，在臺北縣新店│例第4條第2項之│品，處有期徒刑柒年│          │
│    │市○○街某網咖店外│販賣第二級毒品│捌月，未扣案之犯罪│          │
│    │，以 1萬元之價格，│罪            │所得新臺幣壹萬元沒│          │
│    │販賣重量約 8公克、│              │收，如全部或一部不│          │
│    │含有安非他命、甲基│              │能沒收時，以其財產│          │
│    │安非他命及N,N-二甲│              │抵償之。          │          │
│    │基安非他命成分之第│              │                  │          │
│    │二級毒品與魏士凱  │              │                  │          │
│    │                  │              │                  │          │
├──┼─────────┼───────┼─────────┼─────┤
│ 三 │吳劭文於98年 7月初│毒品危害防制條│吳劭文引誘他人施用│被告以一行│
│    │某日，攜帶其所有之│例第7條第2項引│第二級毒品罪，處有│為同時觸犯│
│    │安非他命、吸食器及│誘他人施用第二│期徒刑壹年陸月，未│引誘他人施│
│    │打火機，前往上址張│級毒品罪、    │扣案供犯罪所用之吸│用第二級毒│
│    │玉龍開設之汽車美容│藥事法第83條第│食器及打火機各壹個│品及明知禁│
│    │店，在該店後方之房│1 項明知禁藥而│均沒收，如全部或一│藥而轉讓等│
│    │間內，以將甲基安非│轉讓罪        │部不能沒收時，追徵│二罪名，為│
│    │他命置入吸食器內、│              │其價額，或以其財產│想像競合犯│
│    │利用打火機點燃燻烤│              │抵償之。          │，應從一重│
│    │、再將所產生之煙霧│              │                  │之引誘他人│
│    │吸入體內之施用甲基│              │                  │施用第二級│
│    │安非他命方式，吸引│              │                  │毒品罪論處│
│    │張玉龍見狀上前詢問│              │                  │。        │
│    │被告在做何事，被告│              │                  │          │
│    │旋以張玉龍工作忙累│              │                  │          │
│    │為由，誘使張玉龍施│              │                  │          │
│    │用其所提供之甲基安│              │                  │          │
│    │非他命，張玉龍因而│              │                  │          │
│    │萌生吸食之意，隨即│              │                  │          │
│    │在該房間內利用上開│              │                  │          │
│    │器具並以其方才所見│              │                  │          │
│    │被告吸毒之方式，施│              │                  │          │
│    │用被告無償轉讓之甲│              │                  │          │
│    │基安非他命        │              │                  │          │
├──┼─────────┼───────┼─────────┼─────┤
│ 四 │吳劭文於前述編號三│毒品危害防制條│吳劭文販賣第二級毒│          │
│    │所示之時、地引誘張│例第4條第2項之│品，處有期徒刑柒年│          │
│    │玉龍施用甲基安非他│販賣第二級毒品│貳月，未扣案之犯罪│          │
│    │命後，旋將甲基安非│罪            │所得新臺幣壹仟元沒│          │
│    │他命 1小包置於桌上│              │收，如全部或一部不│          │
│    │，隨即離去，再於翌│              │能沒收時，以其財產│          │
│    │日晚間某時，前往上│              │抵償之。          │          │
│    │址張玉龍店內，向張│              │                  │          │
│    │玉龍收取1千元，而 │              │                  │          │
│    │以此方式，販賣該包│              │                  │          │
│    │甲基安非他命與張玉│              │                  │          │
│    │龍                │              │                  │          │
├──┼─────────┼───────┼─────────┼─────┤
│ 五 │吳劭文於98年10月 3│毒品危害防制條│吳劭文販賣第二級毒│          │
│    │日下午2、3時許接聽│例第4條第2項之│品，處有期徒刑柒年│          │
│    │張玉龍來電後，旋即│販賣第二級毒品│貳月，未扣案之犯罪│          │
│    │前往上址張玉龍店內│罪            │所得新臺幣壹仟元沒│          │
│    │，以 1千元之價格，│              │收，如全部或一部不│          │
│    │販賣重量約 0.5公克│              │能沒收時，以其財產│          │
│    │之甲基安非他命與張│              │抵償之。          │          │
│    │玉龍              │              │                  │          │
├──┼─────────┼───────┼─────────┼─────┤
│ 六 │吳劭文於98年10月12│毒品危害防制條│吳劭文販賣第二級毒│          │
│    │日晚間 8時43分許接│例第4條第2項之│品，處有期徒刑柒年│          │
│    │聽張玉龍來電後，旋│販賣第二級毒品│肆月，未扣案之犯罪│          │
│    │即前往上址張玉龍店│罪            │所得新臺幣貳仟元沒│          │
│    │內，以 2千元之價格│              │收，如全部或一部不│          │
│    │，販賣重量不詳（尚│              │能沒收時，以其財產│          │
│    │不足 1公克）之甲基│              │抵償之。          │          │
│    │安非他命與張玉龍  │              │                  │          │
│    │                  │              │                  │          │
├──┼─────────┼───────┼─────────┼─────┤
│ 七 │吳劭文於98年10月14│毒品危害防制條│吳劭文販賣第二級毒│          │
│    │日晚間 9時38分許接│例第4條第2項之│品，處有期徒刑柒年│          │
│    │聽張玉龍來電後，旋│販賣第二級毒品│肆月，未扣案之犯罪│          │
│    │即前往上址張玉龍店│罪            │所得新臺幣貳仟肆佰│          │
│    │內，以2千4百元之價│              │元沒收，如全部或一│          │
│    │格，販賣重量不詳（│              │部不能沒收時，以其│          │
│    │尚不足一公克）之甲│              │財產抵償之。      │          │
│    │基安非他命與張玉龍│              │                  │          │
│    │                  │              │                  │          │
├──┼─────────┼───────┼─────────┼─────┤
│ 八 │吳劭文於98年10月底│毒品危害防制條│吳劭文販賣第二級毒│          │
│    │某日，在上址張玉龍│例第4條第2項之│品，處有期徒刑柒年│          │
│    │店內，以 2千元之價│販賣第二級毒品│肆月，未扣案之犯罪│          │
│    │格，販賣重量不詳（│罪            │所得新臺幣貳仟元沒│          │
│    │尚不足 1公克）之甲│              │收，如全部或一部不│          │
│    │基安非他命與張玉龍│              │能沒收時，以其財產│          │
│    │                  │              │抵償之。          │          │
├──┼─────────┼───────┼─────────┼─────┤
│ 九 │吳劭文於98年10月10│毒品危害防制條│吳劭文販賣第二級毒│          │
│    │日晚間 6時25分許接│例第4條第2項之│品，處有期徒刑柒年│          │
│    │聽高子翔來電後，隨│販賣第二級毒品│肆月，未扣案之犯罪│          │
│    │即前往上址高子翔住│罪            │所得中古電腦壹台沒│          │
│    │處，交付重量不詳（│              │收，如全部或一部不│          │
│    │尚未達 1公克）之甲│              │能沒收時，追徵其價│          │
│    │基安非他命 1包與高│              │額，或以其財產抵償│          │
│    │子翔，並收取高子翔│              │之。              │          │
│    │所有之中古電腦一台│              │                  │          │
│    │作為對價，而以此方│              │                  │          │
│    │式，販賣該包甲基安│              │                  │          │
│    │非他命與高子翔    │              │                  │          │
│    │                  │              │                  │          │
├──┼─────────┼───────┼─────────┼─────┤
│ 十 │吳劭文於98年 9月間│藥事法第83條第│吳劭文明知禁藥而轉│          │
│    │某日，在上址詹志翔│1 項明知禁藥而│讓，處有期徒刑拾月│          │
│    │住處，無償轉讓重量│轉讓罪        │。                │          │
│    │不詳（尚未達 1公克│              │                  │          │
│    │）之禁藥甲基安非他│              │                  │          │
│    │命與詹志翔        │              │                  │          │
├──┼─────────┼───────┼─────────┼─────┤
│十一│吳劭文於98年10月間│轉讓第二級毒品│處有期徒刑伍月。  │適用毒品危│
│    │某日，在上址詹志翔│              │                  │害防制第十│
│    │住處，無償轉讓重量│              │                  │七條第二項│
│    │不詳（尚未達 1公克│              │                  │規定減輕其│
│    │）之安非他命與詹志│              │                  │刑（此部分│
│    │翔                │              │                  │未據被告上│
│    │                  │              │                  │訴，已判決│
│    │                  │              │                  │確定）    │
│    │                  │              │                  │          │
└──┴─────────┴───────┴─────────┴─────┘
附錄本案論罪科刑法條全文：
毒品危害防制條例第4條
製造、運輸、販賣第一級毒品者，處死刑或無期徒刑；處無期徒
刑者，得併科新臺幣 2 千萬元以下罰金。
製造、運輸、販賣第二級毒品者，處無期徒刑或 7 年以上有期
徒刑，得併科新臺幣 1 千萬元以下罰金。
製造、運輸、販賣第三級毒品者，處 5 年以上有期徒刑，得併
科新臺幣 7 百萬元以下罰金。
製造、運輸、販賣第四級毒品者，處 3 年以上 10 年以下有期
徒刑，得併科新臺幣 3 百萬元以下罰金。
製造、運輸、販賣專供製造或施用毒品之器具者，處 1 年以上
7 年以下有期徒刑，得併科新臺幣 1 百萬元以下罰金。
前五項之未遂犯罰之。
毒品危害防制條例第7條
引誘他人施用第一級毒品者，處 3 年以上 10 年以下有期徒刑
，得併科新臺幣 3 百萬元以下罰金。
引誘他人施用第二級毒品者，處 1 年以上 7 年以下有期徒刑，
得併科新臺幣 1 百萬元以下罰金。
引誘他人施用第三級毒品者，處 6 月以上 5 年以下有期徒刑，
得併科新臺幣 70 萬元以下罰金。
引誘他人施用第四級毒品者，處 3 年以下有期徒刑，得併科新
臺幣 50 萬元以下罰金。
前四項之未遂犯罰之。
藥事法第83條
明知為偽藥或禁藥，而販賣、供應、調劑、運送、寄藏、牙保、
轉讓或意圖販賣而陳列者，處 7 年以下有期徒刑，得併科新臺
幣 5 百萬元以下罰金。
犯前項之罪，因而致人於死者，處 7 年以上有期徒刑，致重傷
者，處 3 年以上 12 年以下有期徒刑。
因過失犯第 1 項之罪者，處 2 年以下有期徒刑、拘役或科新臺
幣 30 萬元以下罰金。
第 1 項之未遂犯罰之。